臺灣新竹地方法院刑事判決　　　　　　　100年度訴字第233號
　　　　　　　　　　　　　　　　　　　100年度訴字第272號
公　訴　人　臺灣新竹地方法院檢察署檢察官
被　　　告　徐裕棠
選任辯護人　孫寅律師
　　　　　　楊一帆律師
上列被告因違反毒品危害防制條例案件，經檢察官提起公訴（10
0 年度偵緝字第328 號），及追加起訴（100 年度偵緝字第327
號）後，本院判決如下：
    主  文
徐裕棠犯如附表各編號所示之罪，各處如附表各編號所示之刑，
主刑部分應執行有期徒刑拾年。
    事實及理由
壹、構成犯罪事實：
一、徐裕棠明知甲基安非他命係毒品危害防制條例第2 條第2 項
    第2 款所管制之第二級毒品，不得非法持有及販賣，竟意圖
    營利，分別基於販賣第二級毒品的犯罪意思，於下列時間，
    分別為下列行為：
（一）於民國99年10月11日晚上8 時39分許，由徐興焜以持用之
      0000000000號行動電話門號聯絡徐裕棠持用之0000000000
      號行動電話門號後，徐裕棠於翌日即99年10月12日凌晨某
      時許，在中山高速公路楊梅交流道附近之麥當勞餐廳前，
      將第二級毒品甲基安非他命淨重約8 公克交付葉喬飛，再
      於同日下午某時許，在其位於新竹縣關西鎮○○路○ 段14
      6 巷31號之住處，向徐興焜收取價金新臺幣（下同）1 萬
      元，以此方式販賣甲基安非他命予徐興焜、葉喬飛（2 人
      所涉違反毒品危害防制條例犯行，均已由檢察官另行提起
      公訴），賺取差價牟利。
（二）於99年11月3 日晚上9 時30分許，由徐興焜以持用之0000
      000000號行動電話門號聯絡徐裕棠持用之0000000000號行
      動電話門號後，徐裕棠於同日晚上10時許，在桃園縣平鎮
      市之「夢鄉汽車旅館」前方空地，以7,000 元之價格，販
      賣甲基安非他命淨重約4 公克予徐興焜。
（三）於99年11月16日凌晨2 時26分許，由謝國文以持用之0000
      000000號行動電話門號聯絡徐裕棠持用之0000000000號行
      動電話門號後，徐裕棠在新竹縣關西鎮關西國中前，以7,
      000 元之價格，販賣8 分之1 兩之甲基安非他命1 包（約
      4.69公克）予謝國文。
（四）於99年11月17日下午5 時許，由謝國文以持用之00000000
      00號行動電話門號聯絡徐裕棠持用之0000000000號行動電
      話門號後，徐裕棠在新竹縣關西鎮北二高關西交流道附近
      之7-11便利商店，以3 萬6,000 元（暫賒欠）之價格，販
      賣半兩之甲基安非他命1 包（約18.75 公克）予謝國文，
      惟謝國文賒欠該3 萬6,000 元價款，迄未支付。
（五）於99年11月24日下午1 時18分許，由謝國文以持用之0000
      000000號行動電話門號聯絡徐裕棠持用之0000000000號行
      動電話門號後，徐裕棠在謝國文位於新竹縣竹東鎮○○路
      老爺山莊租屋處，以7 萬元之價格，販賣1 兩之甲基安非
      他命1 包（約37.5公克）予謝國文。
二、徐裕棠明知海洛因係毒品危害防制條例第2 條第2 項第1 款
    所管制之第一級毒品，不得非法持有及販賣，竟意圖營利，
    基於販賣第一級毒品的犯罪意思，於99年11月29日晚上7 時
    許，由謝國文以持用之0000000000號行動電話門號聯絡徐裕
    棠持用之0000000000號行動電話門號後，徐裕棠在新竹縣芎
    林鄉竹林大橋加油站附近友人住處，以1 萬7,000 元之價格
    ，販賣1 錢之海洛因1 包（約3.75公克）予謝國文。
三、徐裕棠明知海洛因係毒品危害防制條例第2 條第2 項第1 款
    所管制之第一級毒品，不得非法持有及販賣，且明知真實姓
    名年籍不詳綽號「連長」之成年人，及綽號「老田」之成年
    男子，均有販賣第一級毒品牟利之行為，竟基於幫助販賣第
    一級毒品海洛因的犯罪意思，於下列時間，分別為下列行為
    ：
（一）於99年12月9 日凌晨5 時許，由謝國文以持用之00000000
      00號行動電話門號聯絡徐裕棠持用之0000000000號行動電
      話門號後，由徐裕棠帶同謝國文至桃園縣中壢市好樂迪KT
      V 斜對面巷子內某棟公寓2 樓，與「連長」會合後，「連
      長」交付1 錢之海洛因1 包（約3.75公克）予謝國文，謝
      國文則交付1 萬6,000 元予「連長」，而幫助「連長」販
      賣第一級毒品海洛因予謝國文。
（二）於99年12月26日凌晨4 時許，由謝國文以持用之00000000
      00號行動電話門號聯絡徐裕棠持用之0000000000號行動電
      話門號後，由徐裕棠帶同謝國文至桃園縣中壢市元智大學
      附近某棟大樓4 或5 樓，與「老田」會合後，「老田」交
      付1 兩之海洛因1 包（約37.5公克）予謝國文，謝國文則
      以16萬元之代價購買，並先行交付3 萬元予「老田」，剩
      餘13萬元暫時賒欠，而幫助「老田」販賣第一級毒品海洛
      因予謝國文，惟謝國文賒欠該13萬元餘款，迄未支付。
四、徐裕棠明知海洛因係毒品危害防制條例第2 條第2 項第1 款
    所管制之第一級毒品，不得非法持有及轉讓，竟基於轉讓第
    一級毒品海洛因的犯罪意思，於99年11月21日凌晨2 時許，
    在新竹縣關西鎮北二高關西交流道附近之7-11便利商店門口
    ，無償轉讓海洛因1 包（約0.02公克）予謝國文，謝國文隨
    即轉交予在場之友人傅慧平。
五、嗣警方依法監聽謝國文（業經檢察官以100 年度偵字第319
    號等案件提起公訴）持用之0000000000號行動電話門號，得
    知徐裕棠乃謝國文販賣毒品來源，經於100 年1 月17日同步
    執行拘提時未獲，再經謝國文指證向徐裕棠購買毒品明確，
    始循線查知上情。
貳、認定犯罪事實所根據的證據及理由：
一、程序部分：
    按傳聞法則之重要理論依據，在於傳聞證據未經當事人之反
    對詰問予以核實，乃予排斥，惟若當事人已放棄對原供述人
    之反對詰問權，於法院審判時表明同意該等傳聞證據可作為
    證據，基於證據資料愈豐富，愈有助於真實發現之理念，並
    貫徹刑事訴訟法修法加重當事人進行主義之精神，確認當事
    人對於證據能力有處分權之制度，傳聞證據經當事人同意作
    為證據，法院認為適當者，亦得為證據。另當事人對於傳聞
    證據表示「沒有意見」，而未於言詞辯論終結前聲明異議（
    Without Objection ），應視為已有將該等傳聞證據採為證
    據之同意，此刑事訴訟法第159 條之5 定有明文。本案被告
    及其辯護人於本院審理程序中已表示對本院所提示調查之卷
    內人證物證之證據能力沒有意見，迄本院辯論終結前，被告
    及其辯護人亦未爭執本案證據之證據能力，依刑事訴訟法第
    159 條之5 第2 項之規定，應視為被告已同意本案相關之傳
    聞證據均可作為證據，本院斟酌本案卷內之證據並非非法取
    得，亦無證明力明顯過低之情形，且經本院於審判期日依法
    進行證據之調查、辯論，被告於訴訟上之程序權，已受保障
    ，前開各該證據，均得採為證據，先予敘明。
二、實體部分：
（一）被告徐裕棠於警局詢問時、檢察官偵查中、法院羈押訊問
      時之供述，及本院準備程序、審理程序訊問時之自白。
（二）證人謝國文、徐興焜於警詢時及偵查中之證述。
（三）證人宋翠華、劉柏霖、林孜源、傅慧平於偵查中之證述。
（四）證人彭國勳、葉喬飛於警詢時之證述。
（五）99年11月16日凌晨2 時26分55秒，謝國文持用之門號0000
      000000號與徐裕棠持用之門號0000000000號之通聯譯文1
      份；99年11月17日下午4 時17分46秒、4 時59分26秒，謝
      國文持用之門號0000000000號與徐裕棠持用之門號000000
      0000號之通聯譯文1 份；99年11月24日下午1 時18分08秒
      ，謝國文持用之門號0000000000號與徐裕棠持用之門號00
      00000000號之通聯譯文1 份；99年11月29日晚上7 時24分
      19秒、7 時46分42秒，謝國文持用之門號0000000000號與
      徐裕棠持用之門號0000000000號之通聯譯文1 份在卷可查
      。
（六）99年12月9 日凌晨5 時48分38秒，謝國文持用之門號0000
      000000號與徐裕棠持用之門號0000000000號之通聯譯文1
      份；99年12月26日凌晨3 時09分32秒、4 時24分49秒，謝
      國文持用之門號0000000000號與徐裕棠持用之門號000000
      0000號之通聯譯文1 份附卷可查。
（七）證人徐興焜持用之門號0000000000號與葉喬飛持用之門號
      0000000000號之通聯譯文、證人徐興焜持用之門號000000
      0000號與徐裕棠持用之門號0000000000號之通聯譯文各1
      份附卷可證。
（八）臺灣高等法院被告前案紀錄表1 份在卷可證。
（九）有關被告於構成犯罪事實欄一（三）販賣第二級毒品甲基
      安非他命之所得，被告於偵查中及本院均供承販賣所得約
      7,000 元或8,000 元，依「罪疑惟輕」原則，應認係被告
      所自承之7,000 元。
（十）綜上，足認被告徐裕棠之自白應與事實相符，可以採信，
      本件事證明確，被告徐裕棠犯行洵堪認定，應依法予以論
      科。
、論罪科刑的理由：
一、論罪：
（一）被告徐裕棠於構成犯罪事實欄一共5 次所為，均係犯毒品
      危害防制條例第4 條第2 項之販賣第二級毒品罪；於構成
      犯罪事實欄二所為，係犯毒品危害防制條例第4 條第1 項
      之販賣第一級毒品罪；於構成犯罪事實欄三，分別幫助「
      連長」、「老田」販賣第一級毒品予謝國文之行為，2 次
      所為均係犯毒品危害防制條例第4 條第1 項、刑法第30條
      第1 項前段之幫助販賣第一級毒品罪；於構成犯罪事實欄
      四所為，係犯毒品危害防制條例第8 條第1 項之轉讓第一
      級毒品罪。其持有第一級、第二級毒品之低度行為，為其
      販賣或轉讓第一級毒品、販賣第二級毒品之高度行為所吸
      收，均不另論罪。又被告於構成犯罪事實欄三係幫助他人
      犯罪，爰依刑法第30條第2 項之規定，按正犯之刑減輕之
      。
（二）數罪併罰：被告所犯前開販賣第二級毒品5 罪、販賣第一
      級毒品1 罪、幫助販賣第一級毒品2 罪、轉讓第一級毒品
      1 罪各罪間，犯意各別，行為可分，應予以分別論罪，合
      併處罰之。
（三）累犯：被告前曾於98年4 月間，因違反毒品危害防制條例
      案件，經本院於98年5 月14日，以98年度竹東簡字第83號
      判決，判處有期徒刑6 月，嗣於98年6 月1 日確定，並於
      98年7 月28日易科罰金執行完畢等情，有臺灣高等法院被
      告前案紀錄表及刑案資料查註紀錄表各1 份為證，其於5
      年以內故意再犯本件有期徒刑以上之罪，各罪均為累犯，
      除法定本刑為死刑、無期徒刑部分不得加重外，應依刑法
      第47條第1 項之規定，加重其刑。
（四）刑罰減輕事由：
  １、毒品危害防制條例第17條第2 項：按毒品危害防制條例第
      17條第2 項關於「犯第4 條至第8 條之罪於偵查及審判中
      均自白者，減輕其刑」之規定，旨在獎勵犯罪人之悛悔，
      同時使偵查或審判機關易於發現真實，以利毒品查緝，俾
      收防制毒品危害之效；故不論該被告之自白，係出於自動
      或被動、簡單或詳細、一次或多次，並其自白後有無翻異
      ，苟其於偵查及審判中均有自白，即應依法減輕其刑。又
      按所謂自白，係針對被嫌疑為犯罪之事實陳述，不包括對
      該事實之法律評價，被告或犯罪嫌疑人在偵查中，若可認
      為已對自己被疑為犯罪之構成要件事實是認，縱對於該行
      為在刑法上之評價尚有主張，仍無礙於此項法定減刑事由
      之成立，此有最高法院96年度台上字第2231號、98年度台
      上字第448 號判決意旨可資參照。查被告關於構成犯罪事
      實欄一、二、四所述之販賣第二級毒品、販賣第一級毒品
      及轉讓第一級毒品罪名部分，於偵查及審判中均自白犯罪
      （見100 偵緝328 卷第61頁至62頁、第72頁、100 偵緝32
      7 卷第37頁至第38頁之檢察官訊問筆錄，本院100 訴233
      卷第45頁、100 訴272 卷第18頁之準備程序筆錄）。而關
      於構成犯罪事實欄三所述之幫助販賣第一級毒品罪名部分
      ，被告於審理中對全部犯罪事實亦均自白不諱，且依被告
      於偵查中之供述，其既已自承有帶同證人謝國文至「連長
      」、「老田」等毒販處，並見到雙方交付毒品及收取現金
      等情（見100 偵緝328 卷第70頁至71頁之檢察官訊問筆錄
      ），應認已就自己之犯罪事實為肯定之供述，雖其否認有
      幫助販賣毒品之犯意，惟此種辯護權之行使，並不影響其
      為自白之效果，仍應認有於偵查及審判中均自白。故本件
      各犯行於偵查及審判中確均有自白，而認上揭各罪均應依
      毒品危害防制條例第17條第2 項之規定，各減輕其刑。
  ２、刑法第59條、第60條：按販賣毒品案件中，同為販賣毒品
      之人，其原因動機不一，犯罪情節未必盡同，或有大盤毒
      梟者，亦有中、小盤之分，甚或僅止於吸毒者友儕間為求
      互通有無之有償轉讓者亦有之，其販賣行為所造成危害社
      會之程度自屬有異，於此情形，倘依其情狀處以適當徒刑
      ，即足以懲儆，並可達防衛社會之目的者，自非不可依客
      觀之犯行與主觀之惡性二者加以考量其情狀，是否有可憫
      恕之處，適用刑法第59條之規定酌量減輕其刑，期使個案
      裁判之量刑，能斟酌至當，符合比例原則（最高法院95年
      度台上字第6157號判決意旨參照）。經查：被告販賣第一
      級、第二級毒品以牟利，及被告幫助「連長」、「老田」
      販賣第一級毒品予證人謝國文之犯行，無視國家對於杜絕
      毒品危害之禁令，其行為固值非難，然本院審酌其幫助販
      賣次數僅有2 次，及其販賣之次數甚少，僅各犯1 次、5
      次，數量非鉅，獲利所得亦不高，相較於大盤、中盤毒販
      備置大量毒品欲廣為散播牟取暴利者，其危害性顯屬有別
      ，是以被告之犯罪情節論，惡性尚非重大不赦，倘仍遽以
      科處各該罪之最低刑度（販賣第一級毒品罪部分，無期徒
      刑減輕者，為20年以下15年以上有期徒刑；幫助販賣第一
      級毒品罪部分，遞予減輕其刑後之最低法定刑為有期徒刑
      7 年6 月以上之刑；販賣第二級毒品罪部分，7 年以上有
      期徒刑減輕者，為3 年6 月以上有期徒刑），尚屬情輕法
      重，在客觀上尚足以引起一般之同情，即有可堪憫恕之處
      ，爰依刑法第59條、第60條之規定，就被告所為之1 次販
      賣第一級毒品犯行、2 次幫助販賣第一級毒品犯行及5 次
      販賣第二級毒品犯行，均酌量減輕其刑。
  ３、而被告關於販賣第一級毒品罪部分，有2 種以上刑之減輕
      事由，應遞減輕之。又關於幫助販賣第一級毒品罪部分，
      有3 種以上刑之減輕事由，應遞減輕之。再關於販賣第二
      級毒品罪部分，適用累犯加重，且有2 種以上刑之減輕事
      由，應先加重後遞減輕之。至關於轉讓第一級毒品罪部分
      ，亦適用累犯加重，且依毒品危害防制條例第17條第2 項
      減輕，應先加重後減輕之。
（五）至被告之辯護人雖主張：被告於100 年6 月30日警詢時，
      已提供毒品來源之上游（即綽號「老田」之田○○〈名字
      詳卷〉）予警方，請依毒品危害防制條例第17條第1 項減
      免其刑等等。惟按毒品危害防制條例第17條第1 項關於供
      出來源得減輕其刑之規定，其所稱「供出毒品來源，因而
      查獲其他正犯或共犯者」，係指供出毒品所由來之人姓名
      、年籍及住、居所或其他足資辨別之特徵等相關事項，使
      調查或偵查犯罪之公務員得據以對之發動調查或偵查程序
      ，並因此而確實查獲其人與犯行者，始足當之，若犯罪行
      為人所自白或指認為毒品由來之人僅有綽號，尚無從憑以
      確定其人，或因該人已死亡或通緝中等情由，致客觀上調
      查或偵查機關人員實無從據以為有效之調查或偵查作為，
      或並未因此而確實查獲被指認人之犯行者，均與上開之規
      定不相符合。查被告於偵查中雖曾供稱其本案毒品來源為
      「田○○」，但檢察官尚未查獲「田○○」其人，迄今未
      對「田○○」之販賣毒品犯行提起公訴，有田○○之臺灣
      高等法院被告前案紀錄表1 份在卷可查，是本案尚未有查
      獲其他正犯之結果，自不得適用毒品危害防制條例第17條
      第1 項規定減刑，辯護人此部分主張容有誤會。
（六）又被告之辯護人主張：被告的行為密接，是否適用接續犯
      等等。惟按如數行為於同時同地或密切接近之時地實施，
      侵害同一之法益，各行為之獨立性極為薄弱，依一般社會
      健全觀念，在時間差距上，難以強行分開，在刑法評價上
      ，以視為數個舉動之接續施行，合為包括之一行為予以評
      價，較為合理，則屬接續犯，而為包括之一罪（最高法院
      86年台上字第3295號判例意旨參照）。查本件被告係分別
      於不同時間販賣毒品予他人，其所為上開數次販賣毒品之
      行為，在時間差距上，可以分開，在刑法評價上，各具獨
      立性，各次行為皆可單獨成立犯罪，顯非屬接續犯，而係
      犯意各別、犯行獨立，應予分論併罰，是辯護人上開所辯
      尚不足採。
二、科刑：
（一）主刑：審酌被告視政府反毒政策及宣導如無物，販賣、轉
      讓第一級毒品、販賣第二級毒品及幫助販賣第一級毒品予
      他人施用，影響所及，非僅他人之生命、身體將可能受其
      侵害，社會、國家之法益亦不能免，為害之鉅，當非個人
      一己之生命、身體法益所可比擬，自應嚴厲規範，且被告
      前曾有多次施用毒品之犯行並因此入監服刑，此次不但未
      予警惕，反而進一步做起販賣毒品之勾當，本應從嚴論處
      。然衡量被告於犯後終能坦承其所涉之全部犯行，應認其
      尚有悔意，且念及其僅販賣、幫助販賣及轉讓毒品各6 次
      、2 次、1 次，所造成之危害尚有限，被告販賣毒品所獲
      得之利益不多、時間非長、對象僅3 人、數量亦非鉅大，
      犯罪情節尚非嚴重，暨衡酌被告之生活狀況、智識程度、
      犯罪手段等一切情狀，各量處如附表所示之刑，並定其應
      執行之刑，以資懲儆。
（二）從刑（沒收）：
  １、按毒品危害防制條例第19條第1 項規定性質上係沒收之補
      充規定。其屬於本條所定沒收之標的，如得以直接沒收者
      ，判決主文僅宣告沒收即可，不生「追徵其價額」或「以
      其財產抵償之」問題，須沒收之標的全部或一部不能沒收
      時，始生「追徵其價額」或「以其財產抵償之」選項問題
      。而「追徵其價額」或「以其財產抵償之」係屬兩種選項
      ，分別係針對現行貨幣以外之其他財產與現行貨幣而言。
      是本規定所稱「追徵其價額」者，係指所沒收之物為金錢
      以外之其他財物而無法沒收時，因其實際價值不確定，應
      追徵其價額，使其繳納與原物相當之價額，並無以其財產
      抵償之問題。倘嗣後追徵其金錢價額，不得結果而須以其
      財產抵償者，要屬行政執行機關依強制執行之法律之執行
      問題，即無不能執行之情形，自毋庸諭知「或以其財產抵
      償之」。如不能沒收之沒收標的為金錢時，因價值確定，
      判決主文直接宣告「以其財產抵償之」即可，不發生追徵
      價額之問題，最高法院99年度第5 次刑事庭會議紀錄可資
      參照；次按毒品危害防制條例第19條第1 項固規定犯第4
      條之罪者，其供犯罪所用或因犯罪所得之財物應沒收，惟
      該條既未特別規定：「不問屬於犯人與否，沒收之」等語
      ，依該條沒收之物自應以屬於犯人者為限（最高法院93年
      度台上字第3263號裁判意旨供參）。
  ２、查原搭配門號0000000000號行動電話（含SIM 卡1 張）1
      支，係被告所有，供犯罪事實欄一、（一）至（二）所示
      2 次販賣第二級毒品犯行所用之物；又原搭配門號000000
      0000號行動電話（含SIM 卡1 張）1 支，係被告所有，供
      犯罪事實欄一、（三）至（五）所示3 次販賣第二級毒品
      犯行所用之物；又原搭配門號0000000000號行動電話（含
      SIM 卡1 張）1 支，係被告所有，供犯罪事實欄二所示販
      賣第一級毒品犯行所用之物；又原搭配門號0000000000號
      行動電話（含SIM 卡1 張）1 支，係被告所有，供犯罪事
      實欄三、（一）所示幫助販賣第一級毒品犯行所用之物；
      又原搭配門號0000000000號行動電話（含SIM 卡1 張）1
      支，係被告所有，供犯罪事實欄三、（二）所示幫助販賣
      第一級毒品犯行所用之物，業經被告於審判中供承無訛，
      雖均未據扣案，惟並無證據證明已滅失，依毒品危害防制
      條例第19條第1 項之規定，於各罪之判決主文項下宣告沒
      收之，如全部或一部不能沒收時，追徵其價額。
  ３、次按違反毒品危害防制條例第4 條之罪者，其供犯罪所用
      或因犯罪所得之財物應予沒收，如全部或一部不能沒收時
      ，追徵其價額或以其財產抵償之，該條例第19條第1 項定
      有明文。又所謂「其因犯罪所得之財物」，並不以當場搜
      獲扣押者為限；而販賣毒品所得之對價，不問其中何部分
      屬於成本，何部分屬於犯罪所得之財物，應均予沒收，始
      與上開法條之規定符合；且因犯罪所得之財物，亦不能與
      正常營利事業計算營利所得之情形，相提並論（最高法院
      65年度第5 次刑庭庭推總會議決議意旨參照）。再毒品危
      害防制條例第19條第1 項規定所稱因犯罪所得之財物，以
      實際所得者為限，苟無所得或尚未取得者，自不得為沒收
      、追徵其價額或以財產抵償之諭知（最高法院95年度台上
      字第5492號、93年度台上字第2412號、93年度台上字第26
      62號判決參照）。經查，被告於構成犯罪事實欄一（一）
      、一（二）、一（三）、一（五）所為之4 次販賣第二級
      毒品犯行，所得之財物依序為1 萬元、7,000 元、7,000
      元及7 萬元，及被告於構成犯罪事實欄二所為之販賣第一
      級毒品犯行，所得之財物為1 萬7,000 元，上揭財物雖未
      據扣案，仍應依毒品危害防制條例第19條第1 項規定，予
      以宣告沒收，如全部或一部不能沒收時，以其財產抵償之
      。至本案被告於構成犯罪事實欄一（四）所為之販賣第二
      級毒品予證人謝國文，因謝國文未於當場交付對價3 萬6,
      000 元，且無證據證明謝國文事後已將上開購毒欠款3 萬
      6,000 元清償，被告於構成犯罪事實欄一（四）部分自無
      所得，依上說明，應毋庸宣告沒收。
  ４、至所謂幫助犯係指就他人之犯罪加以助力，使其易於實施
      之積極或消極的行為而言，其犯罪態樣與實施犯罪之正犯
      有別，其所處罰者，係其提供助力之行為本身，而非正犯
      實施犯罪之行為。準此，幫助犯不適用責任共同之原則，
      對正犯所有供犯罪所用或因犯罪所得之物，勿庸併為沒收
      之宣告（參照最高法院88年度台上字第6234號判決）。準
      此，正犯「連長」、「老田」販賣第一級毒品海洛因，雖
      各有所得1 萬6,000 元、3 萬元（餘款13萬元尚未取得）
      ，然因幫助犯不適用責任共同之原則，關於正犯「連長」
      、「老田」所有因犯罪所得之財物，即無從對幫助犯之被
      告徐裕棠為沒收之諭知，附此敘明。
肆、適用法律依據：
一、程序法方面：刑事訴訟法第299 條第1 項前段。
二、實體法方面：毒品危害防制條例第4 條第1 項、第2 項、第
    8 條第1 項、第17條第2 項、第19條第1 項，刑法第11條前
    段、第30條第1 項前段、第2 項、第47條第1 項、第59條、
    第60條、第51條第5 款，判決如主文。
本案經檢察官黃柏翔到庭執行職務。
中    華    民    國   100    年    11    月    4     日
                  刑事第六庭審判長法  官   馮俊郎
                                  法  官   蔡欣怡
                                  法  官   王子謙
以上正本證明與原本無異。
如不服本判決，應於判決送達後10日內向本院提出上訴書狀。上
訴書狀應敘述具體理由，未敘述上訴理由者，應於上訴期間屆滿
後20日內補提理由書狀於本院（均須按他造當事人之人數附繕本
）「切勿逕送上級法院」。
中    華    民    國   100    年    11    月    7     日
                                  書記官   李佩玲
附錄本案論罪科刑實體法條全文：
＊毒品危害防制條例第4 條第1 項、第2 項：
製造、運輸、販賣第一級毒品者，處死刑或無期徒刑；處無期徒
刑者，得併科新臺幣2 千萬元以下罰金。
製造、運輸、販賣第二級毒品者，處無期徒刑或7 年以上有期徒
刑，得併科新臺幣1 千萬元以下罰金。
＊毒品危害防制條例第8 條第1 項：
轉讓第一級毒品者，處1 年以上7 年以下有期徒刑，得併科新臺
幣1 百萬元以下罰金。
【刑法第30條：幫助他人實行犯罪行為者，為幫助犯。雖他人
不知幫助之情者，亦同。幫助犯之處罰，得按正犯之刑減輕之
。】
附表：
┌──┬───────┬───────────────┐
│編號│犯罪時間、地點│主文罪名及宣告刑              │
├──┼───────┼───────────────┤
│１  │如構成犯罪事實│徐裕棠販賣第二級毒品，累犯，處│
│    │欄一、（一）所│有期徒刑壹年拾月。未扣案之原搭│
│    │示            │配門號0000000000號行動電話（含│
│    │              │SIM 卡壹張）壹支，沒收之，如全│
│    │              │部或一部不能沒收時，追徵其價額│
│    │              │；未扣案之販賣所得新臺幣壹萬元│
│    │              │，沒收之，如全部或一部不能沒收│
│    │              │時，以其財產抵償之。          │
├──┼───────┼───────────────┤
│２  │如構成犯罪事實│徐裕棠販賣第二級毒品，累犯，處│
│    │欄一、（二）所│有期徒刑壹年拾月。未扣案之原搭│
│    │示            │配門號0000000000號行動電話（含│
│    │              │SIM 卡壹張）壹支，沒收之，如全│
│    │              │部或一部不能沒收時，追徵其價額│
│    │              │；未扣案之販賣所得新臺幣柒仟元│
│    │              │，沒收之，如全部或一部不能沒收│
│    │              │時，以其財產抵償之。          │
├──┼───────┼───────────────┤
│３  │如構成犯罪事實│徐裕棠販賣第二級毒品，累犯，處│
│    │欄一、（三）所│有期徒刑壹年拾月。未扣案之原搭│
│    │示            │配門號0000000000號行動電話（含│
│    │              │SIM 卡壹張）壹支，沒收之，如全│
│    │              │部或一部不能沒收時，追徵其價額│
│    │              │；未扣案之販賣所得新臺幣柒仟元│
│    │              │，沒收之，如全部或一部不能沒收│
│    │              │時，以其財產抵償之。          │
├──┼───────┼───────────────┤
│４  │如構成犯罪事實│徐裕棠販賣第二級毒品，累犯，處│
│    │欄一、（四）所│有期徒刑貳年。未扣案之原搭配門│
│    │示            │號0000000000號行動電話（含SIM │
│    │              │卡壹張）壹支，沒收之，如全部或│
│    │              │一部不能沒收時，追徵其價額。  │
├──┼───────┼───────────────┤
│５  │如構成犯罪事實│徐裕棠販賣第二級毒品，累犯，處│
│    │欄一、（五）所│有期徒刑貳年貳月。未扣案之原搭│
│    │示            │配門號0000000000號行動電話（含│
│    │              │SIM 卡壹張）壹支，沒收之，如全│
│    │              │部或一部不能沒收時，追徵其價額│
│    │              │；未扣案之販賣所得新臺幣柒萬元│
│    │              │，沒收之，如全部或一部不能沒收│
│    │              │時，以其財產抵償之。          │
├──┼───────┼───────────────┤
│６  │如構成犯罪事實│徐裕棠販賣第一級毒品，累犯，處│
│    │欄二所示      │有期徒刑柒年捌月。未扣案之原搭│
│    │              │配門號0000000000號行動電話（含│
│    │              │SIM 卡壹張）壹支，沒收之，如全│
│    │              │部或一部不能沒收時，追徵其價額│
│    │              │；未扣案之販賣所得新臺幣壹萬柒│
│    │              │仟元，沒收之，如全部或一部不能│
│    │              │沒收時，以其財產抵償之。      │
├──┼───────┼───────────────┤
│７  │如構成犯罪事實│徐裕棠幫助販賣第一級毒品，累犯│
│    │欄三、（一）所│，處有期徒刑年玖月。未扣案之│
│    │示            │原搭配門號0000000000號行動電話│
│    │              │（含SIM 卡壹張）壹支，沒收之，│
│    │              │如全部或一部不能沒收時，追徵其│
│    │              │價額。                        │
├──┼───────┼───────────────┤
│８  │如構成犯罪事實│徐裕棠幫助販賣第一級毒品，累犯│
│    │欄三、（二）所│，處有期徒刑肆年。未扣案之原搭│
│    │示            │配門號0000000000號行動電話（含│
│    │              │SIM 卡壹張）壹支，沒收之，如全│
│    │              │部或一部不能沒收時，追徵其價額│
│    │              │。                            │
├──┼───────┼───────────────┤
│９  │如構成犯罪事實│徐裕棠轉讓第一級毒品，累犯，處│
│    │欄四所示      │有期徒刑柒月。                │
└──┴───────┴───────────────┘